【裁判字號】    99,消債清,126
【裁判日期】    990811
【裁判案由】    清算事件
【裁判全文】
臺灣板橋地方法院民事裁定           99年度消債清字第126號
聲  請  人  甲○○
上列聲請人因消費者債務清理事件，本院裁定如下：
    主      文
債務人甲○○自中華民國九十九年八月十一日下午四時起開始清
算程序，並同時終止清算程序。
    理      由
一、按更生方案未依消費者債務清理條例第59條、第60條規定可
    決時，除有該條例第64條規定之情形外，法院應以裁定開始
    清算程序，消費者債務清理條例（下稱本條例）第61條定有
    明文。而法院開始清算程序之裁定，應載明其年、月、日、
    時，並即時發生效力；債務人之財產不敷清償清算程序之費
    用時，法院應裁定開始清算程序，並同時終止清算程序，復
    為同條例第83條第1 項、第85條第1 項所明定。
二、經查：
  (一)本件債務人聲請更生，前經本院以98年度消債更字第187 號
    民事裁定開始更生程序在案，債務人於民國98年6 月23日提
    出更生方案，內容為以每個月為1 期，每期清償新臺幣（下
    同）8,000元，共計96期，總還款金額為768,000元，清償來
    源為其任職於千秋國際有限公司之薪資所得，每月約23,500
    元。嗣因債務人於98年12月17日遭千秋國際有限公司資遣，
    故全體債權人於本院於99年1 月13日召開債權人會議時，同
    意暫不表決更生方案，待聲請人找到工作後重新陳報更生方
    案。惟債務人於99年2 月25日具狀陳報其新任職單位為美商
    怡佳股份有限公司台灣分公司後，於99年4 月23日具狀表明
    無法提供其他更生方案。本院僅得就債務人前所提出之更生
    方案，於99年5 月19日以板院輔98司執消債更天字第462 號
    函，通知債權人以書面表決之，表決結果僅債權人長鑫資產
    管理股份有限公司逾期未表示意見，視為同意更生方案，其
    餘債權人皆以書狀確答不同意聲請人之更生方案，致更生方
    案未獲已申報無擔保及無優先權債權人過半數（同意1 名，
    不同意14名），且所代表之債權額，亦未逾已申報無擔保及
    無優先權總債權額之二分之一同意（同意18.75%，不同意81
    .25%），故更生方案有本條例第61條前段未獲可決之情事。
  (二)聲請人既於債權人會議中與全體債權人達成協議，於找到工
    作後，即應依其最新之財產及收入狀況重新提出更生方案，
    惟聲請人僅於99年2 月25日具狀陳報其任職於美商怡佳股份
    有限公司台灣分公司，每月之基本薪資為25,000元，並未重
    新提出更生方案，依此已難認債務人有何積極清理債務之誠
    意。且聲請人之收入既由更生方案所主張之23,500元增加為
    25,000元，擬定更生方案所依據之清償來源，顯已有所變更
    ，聲請人猶欲維持原更生方案，履行條件顯難認已盡聲請人
    之清償能力，復再參酌債務人所提更生方案清償成數，僅占
    全體債務之11.52％ ，聲請人所提更生方案，對債權人亦非
    公平、公允，本件自不符合消債條例第64條所定得由法院逕
    以裁定認可更生方案之要件。
三、綜上所述，本件聲請人所提出之更生方案，已經債權人決議
    否決，復無消費者債務清理條例第64條第1 項所定得予認可
    之情形，依消費者債務清理條例第61條規定，自應由本院以
    裁定開始清算程序。復依債務人於本院98年度消債更字第18
    7 號更生事件卷中所提出之財產及收入狀況說明書、財政部
    臺灣省北區國稅財產歸屬資料清單及無財產切結書所載，債
    務人名下無任何財產，參酌本件清算程序之規模，堪認債務
    人之財產，應不敷清償清算程序之費用，爰依首揭規定裁定
    開始本件清算程序，並同時終止清算程序，裁定如主文。
中    華    民    國    99    年    8     月    11    日
                  民事第三庭法  官  張紫能
以上正本係照原本作成
開始清算程序之裁定不得抗告；如不服同時終止清算程序之裁定
，應於裁定送達後10日內，以書狀向本院提出抗告，並繳納抗告
費新臺幣1,000 元。
中    華    民    國    99    年    8     月    11    日
                            書記官  蔡佳容

司法院資訊處製作；財團法人民間司法改革基金會備份。
